臺灣桃園地方法院刑事裁定
              111年度單禁沒字第1007號
聲  請  人  臺灣桃園地方檢察署檢察官
被      告  余彥伶


上列聲請人聲請沒收案件（111年度聲沒字第972號），本院裁定
如下： 
    主  文
扣案如附表所示之物沒收銷燬。
    理  由
一、本件聲請意旨略以：被告余彥伶涉嫌施用毒品案件，經臺灣
    桃園地方檢察署檢察官以111年度毒偵字第3395號、111年度
    毒偵緝字第924號、111年度毒偵緝字第925號、111年度毒偵
    緝字第926號、111年度毒偵緝字第927號為不起訴處分確定
    。而扣案如附表所示之物送驗結果如附表「鑑驗結果」欄所
    示，屬違禁物，爰依毒品危害防制條例第18條第1項、刑法
    第38條第1項及第40條第2項規定，聲請單獨宣告沒收銷燬等
    語。
二、按查獲之第一、二級毒品及專供製造或施用第一、二級毒品
    之器具，不問屬於犯罪行為人與否，均沒收銷燬之，毒品危
    害防制條例第18條第1項前段定有明文。次按違禁物，不問
    屬於犯罪行為人與否，沒收之；違禁物得單獨宣告沒收，刑
    法第38條第1項、第40條第2項分別定有明文。
三、經查，聲請人上揭主張，有附表所示鑑驗報告及證據在卷可
    佐，故本件聲請為正當，應予准許。
四、依刑事訴訟法第455條之36第2項，裁定如主文。
中　　華　　民　　國　　111 　年　　10　　月　　27　　日
                  刑事第十庭    法　官　洪瑋嬬
以上正本證明與原本無異。
如不服本裁定，應於裁定送達後5 日內向本院提出抗告狀。
  　　　　　　　　　　　　　　　書記官　劉慈萱　　　
中　　華　　民　　國　　111 　年　　10　　月　　28　　日

附表:
編號 扣案物 鑑驗結果 鑑定報告及卷頁 相關案號 1 淡黃色透明結晶1袋 (110年安字第189號) 毛重:0.9580公克 (含1袋1標籤) 淨重:0.7390公克 取樣:0.0002公克 餘重:0.7388公克 檢出成分第二級毒品甲基安非他命（Methamphetamine） 交通部民用航空局航空醫務中心109年10月26日航藥艦字第0000000號毒品鑑定書(109年度毒偵字第6377號第117頁至118頁)、對照表(毒品編號:DK-0000000)(000年度毒偵字第6377號第55頁) 111年度毒偵緝字第924號、109年度毒偵字第6377號 2 淡黃色透明結晶1袋 (110年安字第189號) 毛重:0.9710公克(聲請書誤載為0.99710公克)(含1袋1標籤) 淨重:0.7520公克 取樣:0.0002公克 餘重:0.7518公克 檢出成分第二級毒品甲基安非他命（Methamphetamine） 交通部民用航空局航空醫務中心109年10月26日航藥艦字第0000000號毒品鑑定書(109年度毒偵字第6377號第117頁至118頁)、對照表(毒品編號:DK-0000000)(000年度毒偵字第6377號第55頁) 111年度毒偵緝字第924號、109年度毒偵字第6377號 3 淡黃色透明結晶1袋 (110年安字第189號) 毛重:1.0110公克 (含1袋1標籤) 淨重:0.7810公克 取樣:0.0002公克 餘重:0.7808公克 檢出成分第二級毒品甲基安非他命（Methamphetamine） 交通部民用航空局航空醫務中心109年10月26日航藥艦字第0000000號毒品鑑定書(109年度毒偵字第6377號第117頁至118頁)、對照表(毒品編號:DK-0000000)(000年度毒偵字第6377號第55頁) 111年度毒偵緝字第924號、109年度毒偵字第6377號 4 淡黃色透明結晶1袋 (110年安字第189號) 毛重:0.6740公克 (含1袋1標籤) 淨重:0.4550公克 取樣:0.0002公克 餘重:0.4548公克 檢出成分第二級毒品甲基安非他命（Methamphetamine） 交通部民用航空局航空醫務中心109年10月26日航藥艦字第0000000號毒品鑑定書(109年度毒偵字第6377號第117頁至118頁)、對照表(毒品編號:DK-0000000)(000年度毒偵字第6377號第55頁) 111年度毒偵緝字第924號、109年度毒偵字第6377號 5 白色透明結晶塊1袋 (110年安字第189號) 毛重:1.0570公克 (含1袋1標籤) 淨重:0.8270公克 取樣:0.0002公克 餘重:0.8268公克 檢出成分第二級毒品甲基安非他命（Methamphetamine） 交通部民用航空局航空醫務中心109年10月26日航藥艦字第0000000號毒品鑑定書(109年度毒偵字第6377號第117頁至118頁)、對照表(毒品編號:DK-0000000)(000年度毒偵字第6377號第55頁) 111年度毒偵緝字第924號、109年度毒偵字第6377號 6 淡黃色透明結晶1袋 (110年安字第189號) 毛重:0.6350公克 (含1袋1標籤) 淨重:0.4050公克 取樣:0.0002公克 餘重:0.4048公克 檢出成分第二級毒品甲基安非他命（Methamphetamine） 交通部民用航空局航空醫務中心109年10月26日航藥艦字第0000000號毒品鑑定書(109年度毒偵字第6377號第117頁至118頁)、對照表(毒品編號:DK-0000000)(000年度毒偵字第6377號第55頁) 111年度毒偵緝字第924號、109年度毒偵字第6377號 7 白色透明結晶塊1袋 (110年安字第189號) 毛重:0.9680公克 (含1袋1標籤) 淨重:0.7380公克 取樣:0.0002公克 餘重:0.7378公克 檢出成分第二級毒品甲基安非他命（Methamphetamine） 交通部民用航空局航空醫務中心109年10月26日航藥艦字第0000000號毒品鑑定書(109年度毒偵字第6377號第117頁至118頁)、對照表(毒品編號:DK-0000000)(000年度毒偵字第6377號第55頁) 111年度毒偵緝字第924號、109年度毒偵字第6377號 8 白色結晶4包 (109年安字第2144號) 驗前毛重:4.65公克 檢出成分第二級毒品甲基安非他命（Methamphetamine）  詮昕科技股份有限公司109年8月31日報告編號D0000000之毒品原物檢驗報告(109年度毒偵字第5067號第105頁)、對照表(毒品編號:DD-0000000)(000年度毒偵字第5067號第43頁) 111年度毒偵緝字第925號、109年度毒偵字第5067號 9 白色或透明晶體2包 (110年安字第704號) 毛重:7.1434公克 (含2個塑膠袋重) 淨重:6.6536公克 取樣量:0.0032公克 驗餘量:6.6504公克 檢出成分第二級毒品甲基安非他命（Methamphetamine） 臺北榮民總醫院110年2月19日北榮毒鑑字第C0000000號毒品成分鑑定書(109年度毒偵字第7838號第149頁)、對照表(毒品編號:D109偵-0000)(000年度毒偵字第7838號第83頁) 111年度毒偵緝字第927號、109年度毒偵字第7838號